Minutes et répertoires du notaire Étienne L'ECOUFFLET, 30 janvier 1773 - 28 janvier 1780 (étude XXXVIII)
Archives nationales
Minutes et répertoires du notaire Étienne L'ECOUFFLET (étude XXXVIII)
30 janvier 1773 - 28 janvier 1780
MC/ET/XXXVIII/490 - MC/ET/XXXVIII/624, MC/RE/XXXVIII/9
Etude XXXVIII; L'ecoufflet, Etienne
Archives nationales de France
Minutes et répertoires: la loi 2008-696 du 15 juillet 2008 relative aux archives a fixé à 75 ans à compter de la date de l'acte, ou à 25 ans à compter de la date du décès de l'intéressé si ce délai est plus bref, le délai de communication des minutes et répertoires des notaires; ce délai est porté à 100 ans à compter de la date de l'acte si le document se rapporte à un mineur (code du Patrimoine, articles L213-2, 4e d et 5e).
Autres documents de l'étude (dossiers de clients, comptabilité...): s'agissant d'archives privées, ces documents sont communicables selon les modalités fixées par le déposant ou le donateur.
Certains documents ne sont pas accessibles en raison de leur mauvais état de conservation.
Versement
Accès aux instruments de recherche de tous les notaires de l’étude XXXVIII
Archives de l'étude XXXVIII
- Minutes de Étienne L'ECOUFFLET, 29 octobre 1761 - 3 juillet 1801; MC/ET/XXXVIII/490 - MC/ET/XXXVIII/624
  - Minutes (testaments). 1761, 29 octobre - 1801, 3 juillet, 29 octobre 1761 - 3 juillet 1801; MC/ET/XXXVIII/490
    Informations complémentaires:
    1761, 29 octobre au 1764, 4 novembre: testaments authentiques passés par-devant Gabriel-Pasquier de Voulges.
    1765, 7 décembre à 1772, 21 août: id°, passés par-devant Nicolas-François Venard.
    1773, 10 mai à 1778, 5 avril: id°, passés par-devant Étienne L'Écoufflet.
    1780, 30 novembre à 1801, 3 juillet: id°, passés par-devant Toussaint-Nicolas Garnier, à l'exception d'un testament olographe, déposé chez ce notaire.
    Informations concernant le classement:
    Le niveau inférieur de description, quand il existe, correspond aux minutes d'actes. Toutes les minutes ne sont pas forcément décrites une à une. Les descriptions de ces minutes sont plus ou moins détaillées.
    testament
  - Minutes. 1773, 30 janvier - 1773, février, 30 janvier 1773 - février 1773; MC/ET/XXXVIII/569
  - Minutes. 1773, mars - 1773, avril, mars 1773 - avril 1773; MC/ET/XXXVIII/570
    - BARRAT (Philippe) maître Horloger Place Dauphine § Renonciation, 3 juillet 1748; MC/ET/XXXVIII/570; XXXIV
      Origine de l'information:
      Artisans XVIIIe siècle, par M. Rambaud et C. Grodecki, 1956-1977 ( fichier papier entièrement dématérialisé; voir contexte dans le Plan d’orientation général - Notaires de Paris, guides thématiques du Minutier).
      Date de révision: 2011-2012
      Date de création de la notice: 2010
      Barrat, Philippe
  - Minutes. 1773, mai - 1773, juin, mai 1773 - juin 1773; MC/ET/XXXVIII/571
  - Minutes. 1773, juillet - 1773, août, juillet 1773 - août 1773; MC/ET/XXXVIII/572
  - Minutes. 1773, septembre - 1773, octobre, septembre 1773 - octobre 1773; MC/ET/XXXVIII/573
  - Minutes. 1773, novembre - 1773, décembre, novembre 1773 - décembre 1773; MC/ET/XXXVIII/574
  - Minutes. 1774, janvier - 1774, février, janvier 1774 - février 1774; MC/ET/XXXVIII/575
  - Minutes. 1774, mars - 1774, avril, mars 1774 - avril 1774; MC/ET/XXXVIII/576
  - Minutes. 1774, mai - 1774, juin, mai 1774 - juin 1774; MC/ET/XXXVIII/577
  - Minutes. 1774, juillet - 1774, août, juillet 1774 - août 1774; MC/ET/XXXVIII/578
  - Minutes. 1774, septembre - 1774, octobre, septembre 1774 - octobre 1774; MC/ET/XXXVIII/579
  - Minutes. 1774, novembre - 1774, décembre, novembre 1774 - décembre 1774; MC/ET/XXXVIII/580
  - Minutes. 1775, janvier - 1775, février, janvier 1775 - février 1775; MC/ET/XXXVIII/581; Document détérioré.
    - Contrat de mariage entre Nicolas Lefebvre et Catherine Morlet, 22 janvier 1775; MC/ET/XXXVIII/581
      Actes signalés par les lecteurs et correspondants du Minutier central des notaires de Paris, 2000-2011 (base de données migrée: voir contexte dans le Plan d’orientation général - Notaires de Paris, guides thématiques du Minutier).
      Date de révision: 2010
      Date de création de la notice: 2008
      contrat de mariage; Lefebvre, Nicolas; Morlet, Catherine
    - Inventaire après décès de Marie-Madeleine Moisy, 25 février 1775; MC/ET/XXXVIII/581
      inventaire après décès; Moisy, Marie-Madeleine
    - Inventaire après décès de Madeleine Moisy, 25 février 1775; MC/ET/XXXVIII/581
      Date de création de la notice: 2009
      inventaire après décès; Moisy, Madeleine
  - Minutes. 1775, mars, mars 1775; MC/ET/XXXVIII/582
  - Minutes. 1775, avril - 1775, mai, avril 1775 - mai 1775; MC/ET/XXXVIII/583
  - Minutes. 1775, juin, juin 1775; MC/ET/XXXVIII/584
  - Minutes. 1775, juillet - 1775, août, juillet 1775 - août 1775; MC/ET/XXXVIII/585
  - Minutes. 1775, septembre - 1775, octobre, septembre 1775 - octobre 1775; MC/ET/XXXVIII/586
  - Minutes. 1775, novembre - 1775, décembre, novembre 1775 - décembre 1775; MC/ET/XXXVIII/587
  - Minutes. 1776, janvier - 1776, février, janvier 1776 - février 1776; MC/ET/XXXVIII/588
  - Minutes. 1776, mars - 1776, avril, mars 1776 - avril 1776; MC/ET/XXXVIII/589
  - Minutes. 1776, mai, mai 1776; MC/ET/XXXVIII/590
  - Minutes. 1776, juin, juin 1776; MC/ET/XXXVIII/591
  - Minutes. 1776, juillet, juillet 1776; MC/ET/XXXVIII/592
  - Minutes. 1776, août - 1776, septembre, août 1776 - septembre 1776; MC/ET/XXXVIII/593
  - Minutes. 1776, octobre, octobre 1776; MC/ET/XXXVIII/594
  - Minutes. 1776, novembre - 1776, décembre, novembre 1776 - décembre 1776; MC/ET/XXXVIII/595
  - Minutes. 1777, janvier - 1777, février, janvier 1777 - février 1777; MC/ET/XXXVIII/596
    Attention: acte(s) coté(s) en Réserve
    - Contrat de mariage entre le comte Jean Gabriel de Podenas, colonel commandant du régiment de Brie, et Rosalie Élisabeth Gaudin, fille de défunt Barthélemy Philippe Claude Gaudin, écuyer conseiller secrétaire du roi, et de Claude Jeanne Le Roy., 9 février 1777; MC/RS//1518
      Cote originelle du document:
      MC/ET/XXXVIII/596
      Informations concernant le classement et la cotation du document:
      Acte coté en Réserve.
      Fichier dit 'général' XVIIe-XVIIIe siècles, par le personnel du Minutier, 1954-1999 ( fichier papier entièrement dématérialisé; voir contexte dans le Plan d’orientation général - Notaires de Paris, guides thématiques du Minutier).
      contrat de mariage; Podenas de La Roque, Jean Gabriel (1720-1788); Gaudin, Rosalie Elisabeth; Gaudin, Barthélemy Philippe Claude (1716-1771); Le Roy, Claude Jeanne; officier de l'Ecurie du roi (Ancien Régime); secrétaire du roi (Ancien Régime)
  - Minutes. 1777, mars, mars 1777; MC/ET/XXXVIII/597
    Acte(s) de la même période coté(s) séparément:
    Voir aussi MC/ET/IV/1097 (expédition de l' inventaire après décés de Jean-Baptiste Chicanneau du 13 mars 1777).
  - Minutes. 1777, avril, avril 1777; MC/ET/XXXVIII/598
  - Minutes. 1777, mai, mai 1777; MC/ET/XXXVIII/599
  - Minutes. 1777, juin, juin 1777; MC/ET/XXXVIII/600
  - Minutes. 1777, juillet, juillet 1777; MC/ET/XXXVIII/601
  - Minutes. 1777, août, août 1777; MC/ET/XXXVIII/602
  - Minutes. 1777, septembre, septembre 1777; MC/ET/XXXVIII/603
    - CHAMPION d'ETAULT § Testament de CHAMPION d'ETAULT, 20 septembre 1777; MC/ET/XXXVIII/603
  - Minutes. 1777, octobre - 1777, novembre, octobre 1777 - novembre 1777; MC/ET/XXXVIII/604
  - Minutes. 1777, décembre, décembre 1777; MC/ET/XXXVIII/605
  - Minutes. 1778, janvier, janvier 1778; MC/ET/XXXVIII/606
  - Minutes. 1778, février, février 1778; MC/ET/XXXVIII/607
  - Minutes. 1778, mars - 1778, avril, mars 1778 - avril 1778; MC/ET/XXXVIII/608
  - Minutes. 1778, mai, mai 1778; MC/ET/XXXVIII/609
  - Minutes. 1778, juin - 1778, juillet, juin 1778 - juillet 1778; MC/ET/XXXVIII/610
  - Minutes. 1778, août - 1778, septembre, août 1778 - septembre 1778; MC/ET/XXXVIII/611
  - Minutes. 1778, octobre - 1778, novembre, octobre 1778 - novembre 1778; MC/ET/XXXVIII/612
  - Minutes. 1778, décembre, décembre 1778; MC/ET/XXXVIII/613
    - PETIT (Gilles) maître menuisier à Paris, demeurant rue Princesse Paroisse Saint-Sulpice. § Inventaire des biens de .. après décès de Marie-Jeanne AUTIN, sa femme. (Prisée des ustensiles et objets de la profession), 14 décembre 1778; MC/ET/XXXVIII/613
      Artisans XVIIe, par M. Jurgens, M.A. Fleury, R. Gourmelon et le personnel du Minutier central, 1954-1996 (fichier papier entièrement dématérialisé; voir contexte dans le Plan d’orientation général - Notaires de Paris, guides thématiques du Minutier).
      inventaire; Petit, Gilles
    - ROZIER (Jacques-Joseph) maître menuisier, demeurant rue du Faubourg Saint-Jacques, paroisse Saint-Jacques-du-Haut-Pas § Inventaire avec prisée d'atelier de menuiserie par. .. et Jacques Joseph LEMOINE, aussi maître menuisier à Paris., 14 décembre 1778; MC/ET/XXXVIII/613
      inventaire; Rozier, Jacques-Joseph
    - LEMOINE (Jacques-Joseph) maître menuisier à Paris demeurant quai des Miramiones, paroisse Saint-Nicolas du Chardonnet § Inventaire avec prisée d'atelier de menuiserie par .. et Jacques Joseph ROZIER, aussi maître menuisier à Paris, 14 décembre 1778; MC/ET/XXXVIII/613
      inventaire; Lemoine, Jacques-Joseph
    - Lemoine Jacques Joseph, maître menuisier, quai des Miramiones, paroisse Saint-Nicolas-du-Chardonnet. § Inventaire avec prisée de menuiserie par .., 14 décembre 1778; MC/ET/XXXVIII/613
      inventaire; Miramiones (quai des); Lemoine, Jacques Joseph; menuisier
    - Menuisier (maître), Petit (Gilles), rue Princesse, paroisse Saint-Sulpice § Inventaire après décès de Marie-Jeanne Autin, femme de .. (Inventaire de l'établi), 14 décembre 1778; MC/ET/XXXVIII/613
      inventaire après décès; Petit, Gilles; Autin, Marie-Jeanne
    - Rozier (Jacques-Joseph), maître menuisier à Paris, rue du Faubourg Saint-Jacques, paroisse Saint-Jacques-du-Haut-Pas § Inventaire avec prisée de menuiserie par .., 14 décembre 1778; MC/ET/XXXVIII/613
  - Minutes. 1779, janvier - 1779, février, janvier 1779 - février 1779; MC/ET/XXXVIII/614
  - Minutes. 1779, mars, mars 1779; MC/ET/XXXVIII/615
  - Minutes. 1779, avril, avril 1779; MC/ET/XXXVIII/616
  - Minutes. 1779, mai, mai 1779; MC/ET/XXXVIII/617
  - Minutes. 1779, juin, juin 1779; MC/ET/XXXVIII/618
  - Minutes. 1779, juillet - 1779, août, juillet 1779 - août 1779; MC/ET/XXXVIII/619
  - Minutes. 1779, septembre - 1779, octobre, septembre 1779 - octobre 1779; MC/ET/XXXVIII/620
  - Minutes. 1779, novembre, novembre 1779; MC/ET/XXXVIII/621
  - Minutes. 1779, décembre, décembre 1779; MC/ET/XXXVIII/622
  - Minutes. 1780, 1er janvier - 1780, 28 janvier, 1er janvier 1780 - 28 janvier 1780; MC/ET/XXXVIII/623
  - Expéditions. 1773, février, février 1773; MC/ET/XXXVIII/624
    copie authentique
- Répertoire(s) de Étienne L'ECOUFFLET, 30 janvier 1773 - 28 janvier 1780; MC/RE/XXXVIII/9
  - Répertoire. 1773, 30 janvier - 1780, 28 janvier, 30 janvier 1773 - 28 janvier 1780; MC/RE/XXXVIII/9
    Informations concernant le classement et la cotation:
    Le niveau inférieur de description, quand il existe, correspond aux mentions d'actes contenues dans le répertoire. Parmi celles-ci, certaines peuvent y être décrites, de manière plus ou moins détaillée. Pour consulter l'acte proprement dit, il convient de rechercher la cote au niveau des articles (registre ou liasse) des minutes du notaire (cote de type 'MC/ET').
    - Contrat de mariage entre le sieur Michel Jamet et la demoiselle Marie Madelaine Leclerc, 2 janvier 1780
      Mention dans le répertoire du notaire coté:
      MC/RE/XXXVIII/9
      Attention: la cote de répertoire (de type 'MC/RE') ne permet pas de consulter la minute de l'acte. ll convient de rechercher la cote de la minute (de type 'MC/ET') au niveau des articles (registre ou liasse) de minutes du notaire.
      L'accès aux images numérisées des pages du répertoire se fait au niveau de description supérieur (' Répertoire du notaire '), rubrique ' Consulter les archives numérisées associées'.
      Base Généanot des actes contenant des renseignements d'état civil, 1780-1790 par l'association La France généalogique, 2004-2012 (base de données migrée: voir contexte dans le Plan d’orientation général - Notaires de Paris, guides thématiques du Minutier).
      contrat de mariage; Jamet, Michel; Leclerc, Marie Madelaine
    - Notoriété portant renonciation à la succession de Marie Catherine Bernier, épouse de Jean Baptiste Olin, par Etienne Olin, 3 janvier 1780
      notoriété; renonciation; Bernier, Marie Catherine; Olin, Jean Baptiste; Olin, Etienne
    - Notoriété concernant la succession de Marie Geneviève Jolly, veuve en premières noces d'Antoine Lefèvre et en secondes noces de Pierre Manichelle dit Lamarche, 12 janvier 1780
      notoriété; Jolly, Marie Geneviève; Lefevre, Antoine; Manichelle dit Lamarche, Pierre
    - Contrat de mariage entre Jean Louis Dubussy et Marie Anne Fromentin, 15 janvier 1780
      contrat de mariage; Dubussy, Jean Louis; Fromentin, Marie Anne
    - Notoriété constatant le nombre des héritiers de Marie Edme Boursin, veuve du sieur Antoine Nicolas Garnier, 17 janvier 1780
      notoriété; Boursin, Marie Edme; Garnier, Antoine Nicolas
    - Notoriété en rectification des noms de Marie Goussié, veuve du sieur Blaise Galliard, 18 janvier 1780
      notoriété; Goussie, Marie; Galliard, Blaise
    - Contrat de mariage entre François Charles Bonnechose et Louise Françoise Beaumée, 22 janvier 1780
      contrat de mariage; Bonnechose, François Charles; Beaumee, Louise Françoise
    - Inventaire après décès de Marie Jeanne Maireau, épouse de Jean Baptiste Alet, 22 janvier 1780
      inventaire après décès; Maireau, Marie Jeanne; Alet, Jean Baptiste
    - Contrat de mariage entre Jean Baptiste Boucaule et Marguerite Ursule Charlot, 27 janvier 1780
      contrat de mariage; Boucaule, Jean Baptiste; Charlot, Marguerite Ursule
    - Testament déposé du sieur Antoine Mercier de Foisy, 28 janvier 1780
      testament; dépôt de pièces; Mercier de Foisy, Antoine
    - Inventaire après décès du sieur Antoine Mercier de Foisy, 28 janvier 1780
      inventaire après décès; Mercier de Foisy, Antoine